臺灣桃園地方法院刑事判決　　　　　　　96年度訴字第1144號
被　　　告　TEH TYBLU.
選任辯護人　許惠君律師
　　　　　　韓邦財律師
被　　　告　甲○○
上列被告等因偽造文書等案件，經檢察官提起公訴（96年度偵字
第9439號），被告二人於準備程序中為有罪之陳述，本院合議庭
裁定由受命法官獨任進行簡式審判程序，判決如下：
    主  文
TEH TYBLUN、甲○○共同行使偽造私文書，足以生損害於公眾及
他人，各處有期徒刑參月，如易科罰金，均以新臺幣貳仟元折算
壹日，如附表所示之物沒收；又共同未經許可入國，各處有期徒
刑貳月，如易科罰金，均以新臺幣貳仟元折算壹日，如附表所示
之物沒收；各應執行有期徒刑肆月，如易科罰金，均以新臺幣貳
仟元折算壹日，如附表所示之物沒收。
    事  實
一、甲○○係大陸地區人民、TEH TYNLUN（中文譯名：鄭羽倫）
    為馬來西亞籍人士，甲○○為能非法入境法國打工，於民國
    96年3 月間與某人蛇集團之不詳成年成員（下稱：不詳成年
    人）及不詳真實姓名年籍而綽號「小胖」及「阿KEN 」之二
    名成年男子，共同基於變造特種文書之犯意聯絡，約定由甲
    ○○交付人民幣十五萬元，由該不詳成年人為其準備如附表
    編號1 所示變造之馬來西亞護照，再由甲○○自行至香港向
    「小胖」領取該本護照，並由「阿KEN 」以馬幣二千元之代
    價，委請TEH TYNLUN佯裝為甲○○之男朋友，掩護甲○○入
    境我國。嗣TEH TYNLUN、甲○○遂與上述不詳成年人、「小
    胖」及「阿KEN 」共同基於使甲○○未經許可入境我國、行
    使變造馬來西亞護照特種文書、行使偽造私文書及使公務員
    登載不實之共同犯意聯絡，由TEH TYNLUN於96年4 月18日晚
    間10時許，自香港陪同甲○○搭乘中華航空公司CI642 號班
    機來臺，並由甲○○填妥入境登記表後，在旅客簽名處偽簽
    「KHOR BEE BEE，許美美」之姓名。嗣入境時，甲○○即向
    機場護照查驗人員行使前開變造之馬來西亞護照、偽造之「
    KHOR BEE BEE」入境登記表，足生損害於KHOR BEE BEE本人
    及我國內政部入出國及移民署對於入境管理之正確性。嗣經
    查驗人員察覺甲○○所使用之馬來西亞護照有異，經詳加檢
    查發現為變造之護照，始悉上情，並當場扣得甲○○所持用
    之變造馬來西亞護照1 本。
二、案經內政部入出國及移民署國境事務大隊報請臺灣桃園地方
    法院檢察署檢察官偵查起訴。
    理  由
一、上開事實業據被告TEH TYNLUN及甲○○迭於警、偵訊及本院
    審理時均坦承不諱，而如附表編號1 所示之馬來西亞護照經
    鑑定結果，認該本護照係基本資料頁與底頁抽換之變造護照
    ，有內政部入出國及移民署國境事務大隊鑑識調查隊鑑定書
    1 份在卷可考，且有偽造之「KHOR BEE BEE」入境登記表、
    甲○○之登機證各1 紙附卷足憑，並有如附表編號1 所示之
    變造護照1 本扣案可資佐證，足徵被告二人之自白與事實相
    符，本件事證已經明確，被告二人之犯行均堪予認定，應依
    法論科。
二、核被告TEH TYNLUN及甲○○所為，均係犯入出國及移民法第
    54條之未經許可入國罪，及刑法第216 條、第210 條、第21
    2 條之行使偽造私文書罪、行使變造特種文書罪。檢察官起
    訴意旨認被告TEH TYNLUN係違反入出國及移民法第53條第1
    項之罪嫌，應屬誤會，惟起訴之基本社會事實同一，本院應
    予審理，並變更其起訴法條。被告甲○○在入境登記表上偽
    造署押之行為，係偽造該入境登記表私文書之部分行為，而
    被告二人偽造私文書和變造特種文書之低度行為，則分別為
    行使之高度行為吸收，均不另論罪。被告TEH TYNLUN、甲○
    ○與前揭不詳成年人、「阿KEN 」、「小胖」間，就上開犯
    行均有犯意聯絡及行為分擔，均為共同正犯。而外國人入境
    時，應填妥入境登記表後，連同護照供查驗人員查驗，故被
    告甲○○同時交付偽造之入境登記表及變造護照供查驗，應
    屬一行為觸犯數罪名，應從一重之行使偽造私文書罪處斷。
    被告二人所犯上開未經許可入國及行使偽造私文書二罪間，
    犯意各別，行為互殊，罪名有異，應予分論併罰。有關被告
    TEH TYNLUN佯裝為甲○○之男友掩護甲○○入境我國，並由
    甲○○偽造入境登記表復持以行使之犯行，業據檢察官於起
    訴書之犯罪事實欄內載明，雖檢察官就被告TEH TYNLUN部分
    漏引此部分應適用之法條，然對已起訴之效力究不生影響。
    爰審酌被告二人在我國均無犯罪前科（見臺灣高等法院被告
    前案紀錄表），兼衡被告二人之犯行所造成之危害程度，及
    其二人犯後均已坦承犯行等一切情狀，各量處如主文所示之
    刑，並諭知易科罰金之折算標準，同時並定其二人應執行之
    刑。如附表編號1 所示變造之馬來西亞國護照，既係由被告
    甲○○所購得，自屬甲○○所有，且係供被告二人犯罪所用
    之物，應依刑法第38條第1 項第2 款規定宣告沒收。而如附
    表編號2 所示偽造之「KHOR BEE BEE，許美美」簽名1 枚，
    應依刑法第219 條之規定宣告沒收。至被告甲○○偽造之入
    境登記表於繳交查驗人員後即屬內政部入出國及移民署所有
    ，顯已非被告甲○○所有，自毋庸宣告沒收。
三、本件被告二人所犯為死刑、無期徒刑、最輕本刑3 年以上有
    期徒刑之罪或高等法院管轄第一審案件以外之罪，被告二人
    於本院行準備程序時並就被訴事實為有罪之陳述，經聽取檢
    察官及被告二人之意見後，依刑事訴訟法第273 條之1 第1
    項之規定，本院合議庭裁定本件改依簡式審判程序，並由獨
    任法官進行審理，末此敘明。
據上論斷，依刑事訴訟法第273 條之1 ，第299 條第1 項前段、
第300 條，入出國及移民法第54條，刑法第28條、第216 條、21
0 條、212 條、第219 條、第55條、第41條第1 項前段、第51條
第5 款、第38條第1 項第2 款，刑法施行法第1 條之1 第1 項、
第2 項前段，判決如主文。
本案經檢察官許曉微到庭執行職務。
中　　華　　民　　國　　96　　年　　6 　　月　　6 　　日
                刑事第十一庭    法　官  魏  于  傑
以上正本證明與原本無異。
如不服本判決，應於判決送達後10日內向本院提出上訴狀（應附
繕本），上訴於臺灣高等法院。
　　　　　　　　　　　　　　  　書記官　林  怡  君
中　　華　　民　　國　　96　　年　　6 　　月　　15　　日
附論罪科刑之法條：
入出國移民法第53條
在機場、港口以交換、交付證件或其他非法方法，利用航空器、
船舶或其他運輸工具運送非運送契約應載之人至他國者，處三年
以下有期徒刑、拘役或科或併科新臺幣一百萬元以下罰金。
前項之未遂犯，罰之。
中華民國刑法第216條
（行使偽造變造或登載不實之文書罪）
行使第210 條至第215 條之文書者，依偽造、變造文書或登載不
實事項或使登載不實事項之規定處斷。
中華民國刑法第210條
（偽造變造私文書罪）
偽造、變造私文書，足以生損害於公眾或他人者，處5 年以下有
期徒刑。
中華民國刑法第212條
（偽造變造特種文書罪）
偽造、變造護照、旅券、免許證、特許證及關於品行、能力服務
或其他相類之證書、介紹書，足以生損害於公眾或他人者，處1
年以下有期徒刑、拘役或3 百元以下罰金。
附表：
┌──┬────────────────────────────────┐
│編號│應沒收之物品                                                    │
├──┼────────────────────────────────┤
│1   │變造之馬來西亞護照1本（護照號碼：A00000000，姓名：KHOR BEE BEE）│
├──┼────────────────────────────────┤
│2   │入境登記表上偽造之「KHOR BEE BEE，許美美」簽名1枚。             │
└──┴────────────────────────────────┘
